臺灣高雄地方法院交通事件裁定　　　　　　　　　　九十三年度交聲字第一四六號
　　原處分機關　高雄市政府交通局
　　異　議　人　甲○○
　　即受處分人
右受處分人因違反道路交通管理處罰條例事件，對於高雄市政府交通局交通事件裁決
處民國九十三年三月二十五日所為之高市府交裁字第裁三二—Ｂ00000000號
裁決書二份（原舉發通知單：高雄市政府警察局高市府交裁字第裁三二—Ｂ0000
0000號）聲明異議，本院裁定如左：
    主  文
原處分撤銷。
甲○○汽車駕駛人，駕駛汽車二輛以上之汽車共同在道路上以其他危險方式駕車，處
罰鍰新臺幣參萬元，並吊銷其駕駛執照，參年內不得考領駕駛執照，並應接受道路交
通安全講習，並記違規點數參點。另吊扣汽車牌照（車牌號碼ＺＪＳ—五七二號）參
個月。
理  由
一、異議意旨略以：異議人甲○○於民國九十三年二月二十一日晚上十一時至十二時
    許，騎乘車號ＺＪＳ—五七二號輕型機車，與另行騎乘機車之友人，一同前往吃
    冰，行經高雄市○○路、高雄市鼓山區哈瑪星一帶，伊並沒有飆車，嗣於九十三
    年三月十四日，經警詢問後，即經警開立舉發違規通知單，且異議人家中經濟不
    佳，為此聲明異議。
二、按二輛以上之汽車共同在道路上蛇行，或以其他危險方式駕車者，或拆除消音器
    ，或以其他方式造成噪音者，或在道路上競駛、競技者，處汽車駕駛人三萬元以
    上九萬元以下罰鍰，並當場禁止其駕駛及吊銷其駕駛執照。汽車駕駛人有第一項
    第一款、第三項之行為者，並吊扣該車輛牌照三個月。汽車駕駛人違反第一項、
    第三項規定者，應接受道路交通安全講習。道路交通管理處罰條例第四十三條第
    三項、第四項前段、第五項前段分別定有明文。又汽車駕駛人，曾依第四十三條
    之規定吊銷駕駛執照者，三年內不得考領駕駛執照，道路交通管理處罰條例第六
    十七條第二項亦定有明文。另按汽車駕駛人有第四十三條情形之一者，各記違規
    點數三點，道路交通管理處罰條例第六十三條第一項第三款定有明文。再按道路
交通管理處罰條例第四十三條第一項第一款所謂之「危險駕駛」，係採概括規定
    立法之方式，視各案違規情形具體認定之。末按道路交通管理處罰條例第四十三
    條第三項所指「二輛以上之汽車共同在道路上競駛者」，應指二輛以上汽車有相
    互超越追逐、競賽比快之情形，而競速過程中，二輛車或為並行競駕互相超越、
    或為前後車身緊跟貼近之情狀，倘非互相為超越追逐、競賽比快而僅係快速行駛
    而有逾越最低速限，亦僅為超速行駛，而非競速行駛。
三、經查：
（一）本件異議人即受處分人甲○○騎乘車牌號碼ＺＪＳ—五七二輕型機車，於九十
      三年二月二十一日晚上十一時五十七分許，行經高雄市鼓山區○○○路時，因
      「二輛以上機車在快車道上競駛」，經高雄市政府警察局鼓山分局警員於九十
      三年三月十四日掣單舉發等情，有高雄市政府警察局九十三年三月十四日高市
      警交字第Ｂ0000000號舉發違反道路交通管理事件通知單影本一份在卷
      可稽。又原處分機關高雄市政府交通局於九十三年三月二十五日，以前揭違規
      事由，以高市府交裁字第裁三二—Ｂ00000000號違反道路交通管理事
      件裁決書二份，分別裁處異議人甲○○罰鍰新臺幣三萬元、吊銷駕駛執照、三
      年內禁考；異議人甲○○吊扣駕駛執照三個月等情，亦有該二份裁決書影本附
      卷可參，堪可認定。
（二）異議人於九十三年二月二十一日晚上十一時許，騎乘車號ＺＪＳ—五七二號機
      車，與友人潘俊欽及其友人分騎共約八輛機車，行經高雄市鼓山區、鹽埕區○
      ○○路、鼓山路等道路，有闖紅燈並盤據快車道行駛之行為等事實，業據異議
      人於本院訊問時自承：伊於九十三年二月二十一日晚上十一時至十二時許，騎
      乘車號ＺＪＳ—五七二號機車，與友人分騎共六至八輛機車，行經濱海路、鼓
      山路，當時伊等都有闖紅燈，並行駛快車道，當時是友人潘俊欽邀伊等語屬實
      （見本院九十三年四月二十日七月三十日訊問筆錄），核與證人即當時騎乘機
      車參與其中之洪子淵、朱育宏、鮑聖理、張僑彬、潘俊欽、郭文億於警詢中陳
      述情節相符。又證人即本件見聞現場違規事實之警員易維新到庭具結證稱：九
      十三年二月二十一日，伊執行防治飆車專案勤務，在高雄市○○區○○路，發
      現有車隊快速經過，後來在高雄市鹽埕區加油站發現該車隊停下來，後又開始
      出發，伊就開始錄影蒐證，當時有拍攝到異議人騎乘機車與該車隊在一起，該
      車隊約有八至十輛機車，時速約五、六十公里，並有佔滿快車道及闖紅燈之行
      為等語明確（見本院九十三年四月二十日訊問筆錄）。又經本院另案審理異議
      人涉犯公共危險案件時，經承辦法官勘驗警員提出之蒐證錄影帶結果：「道路
      上出現七、八輛機車於鼓山區○○○路、鼓山一路及濱海一路附近一帶，所有
      機車大部分之時間均盤據快車道，除非快車道有其他車輛，車隊於十一時五十
      六分三十秒許，於鼓山一路及延平路口附近，連續闖二個紅燈，錄影帶顯示之
      內容，與警卷所附之翻拍照片相符」，此業經本院調閱本院九十三年度簡字第
      三八二０號案件卷證核閱無訛，並有相關卷證影本及翻拍照片數張附卷可佐，
      是前揭事實，亦可認定。從而，異議人騎乘機車上路，不思謹慎行駛，與友人
      分別騎乘共八輛機車行駛於公眾往來之道路，沿途並有闖紅燈及盤據快車道之
      行為，對於參與交通者之生命、身體安全，造成嚴重之危害，參之前揭說明，
      足認異議人所為，核屬以其他方式危險駕駛甚明。
（三）原處分機關雖認異議人有「二輛以上機車在快車道上競駛」之違規行為。惟訊
      據異議人堅詞否認有飆車競駛之行為。再參前揭本院另案審理時勘驗警員提出
      之蒐證錄影帶結果，僅發現車隊有盤據快車道及闖紅燈之行為，並未發現異議
      人等有高速競駛之行為。另證人即警員易維新於本院訊問時亦結證稱：（問：
      該車隊有何競駛之行為？）當時該車隊有佔滿快車道，並有闖紅燈之行為等語
      ，亦未證稱車隊有何相互超越追逐、競賽比快之舉。是原處分機關所認異議人
      有「二輛以上機車在快車道上競駛」之違規事實，尚屬不能證明。
四、綜上，本件異議人確有騎乘車號ＺＪＳ—五七二號於上開舉發時、地，二輛以上
    汽車以危險方式駕車之違規行為。原處分機關依道路交通管理處罰條例第四十三
    條第三項之規定，處罰鍰新臺幣三萬元，吊銷駕駛執照，三年內禁止考領駕照，
    固非無見。惟（一）本件異議人係二輛以上汽車以危險方式駕車之違規情形，原
    處分機關裁決書記載本件舉發違規事實為「二輛以上汽車共同在道路上競駛」，
    且漏未依道路交通管理處罰條例第四十三條第五項前段、第六十三條第一項第三
    款規定，裁處應接受道路交通安全講習、記違規點數三點。（二）另依道路交通
    管理處罰條例第四十三條第四項前段規定，汽車駕駛人有第一項第一款、第三項
    之行為者，並吊扣該車輛牌照三個月，然原處分機關依該條項規定，卻於裁決書
    處罰主文欄內記載「吊扣駕駛執照三個月」，均有未洽。從而，異議人之異議雖
    無理由，惟原處分既有不當之處，應由本院予以撤銷另為適法之裁定，並依道路
    交通管理處罰條例第四十三條第三項、第四項前段、第五項前段、第六十七條第
    二項及違反道路交通管理事件統一裁罰基準表之規定，裁處如主文第二項所示。
五、應依道路交通案件處理辦法第二十條前段，裁定如主文。
中      華      民      國      九十三      年    九    月    二十二    日
                                臺灣高雄地方法院交通法庭
                                    法  官  蘇雅慧
右正本證明與原本無異。
如不服本裁定，應於裁定送達後五日內，向本院提出抗告狀。
                                    書記官  陳威志
中    華    民    國      九十三      年      九      月     二十二     日
